【裁判字號】    90,勞再易,3
【裁判日期】    900924
【裁判案由】    聲請再審
【裁判全文】
臺灣板橋地方法院民事裁定  九十年度勞再易字第三號
    再審原告    甲○○
    法定代理人  江國貴
右當事人間聲請再審事件，再審原告對於中華民國九十年六月二十七日本院八十八年
度勞簡上字第一二號確定判決，提起再審之訴，本院裁定如左：
    主      文
再審之訴駁回。
再審訴訟費用由再審原告負擔。
    理      由
一、按「再審之訴，應於三十日之不變期間內提起」；「前項期間，自判決確定時起
    算。但再審之理由知悉在後者，自知悉時起算」。民事訴訟法第五百條第一項、
    第二項分別定有明文。且提起再審之訴，依民事訴訟法第五百零一條第一項第四
    款之規定，應表明再審理由及關於再審理由並遵守不變期間之證據，此為提起再
    審之訴必須具備之程式。其中關於遵守不變期間之證據，僅於主張其再審之理由
    知悉在判決或裁定確定後而應自知悉時起算其不變期間之場合，始有其適用（最
    高法院七十三年度臺抗字第四四九號判例意旨參照）。又再審之訴，如再審原告
    未依民事訴訟法第五百零一條第一項第四款規定記載遵守不變期間之證據，審判
    長毋庸命其補正（最高法院六十三年五月二十八日第三次民事庭會議決議參照）
    ，即得以該再審之訴，已逾越上開法定之不變期間或訴狀不合法定程式（對主張
    知悉在後者），逕以裁定駁回之（最高法院八十一年度臺抗字第二二七八號判決
    意旨參照）。
二、經查：本件再審原告係主張本院民國九十年六月二十七日所為之八十八年度勞簡
    上字第一二號給付資遣費等事件之確定判決，漏未斟酌、採納有利於再審原告之
    證據，違反經驗法則、論理法則，及原確定判決就勞動基準法第十二條第二項規
    定之法定期間之適用，違背法令，暨原確定判決疏未注意再審原告所爭執之「八
    十六年度終了應休之特別休假十四日」等，為其本件再審之理由，此有再審原告
    提出之再審之訴書狀在卷足憑。惟本件原確定判決即本院八十八年度勞簡上字第
    一二號訴訟事件第二審民事判決，已於九十年六月二十七日宣示判決當日確定，
    並於同年七月三日送達確定判決書於再審原告訴訟代理人之複代理人（有特別代
    理權），該複代理人係居住於桃園縣平鎮市，再審原告本人亦居住於桃園縣境內
    等情，經本院調取上開訴訟之卷宗核閱無誤。則再審原告提起再審之訴之三十日
    不變期間，應自上揭判決確定之翌日即九十年六月二十八日起算。又居住於臺灣
    地區之當事人非居住於法院管轄區域內者，其在途期間之計算，依司法院八十八
    年九月十四日院台廳民一字第二四一七三號函頒布之「法院訴訟當事人在途期
    間標準」第三條第一款第一目之規定，係按該法院管轄區域內之在途期間日數（
    日數不同者，按最長日數），再加其居住地地方法院管轄區域內之在途期間日數
    （日數不同者，按最長日數）計算。查本院管轄區域內之在途期間日數為二日，
    再審原告及其有特別代理權之訴訟代理人複代理人之居住地均在桃園縣境內，而
    臺灣桃園地方法院管轄區域內之在途期間日數為一日，則再審原告提起再審之訴
    之在途期間應共為三日。是自九十年六月二十八日起算上述三十日之不變期間，
    扣除在途期間三日，再審原告得提起再審之訴之三十日不變期間，應至九十年七
    月三十一日屆滿（原應於同年七月三十日屆滿，惟三十日當日臺北縣及桃園縣境
    內之各機關因颱風均休息一日，依民法第一百二十二條規定，以有上班之次日代
    之）。再審原告係於九十年八月三日始具狀提出於本院，提起本件再審之訴，此
    有本件再審原告再審訴狀之本院收文戳章所載之日期及其訴狀信封封面之郵戳足
    證，其顯已逾三十日之不變期間，至為灼然。再者，再審原告亦未主張其知悉再
    審理由在後之事由，且未於再審訴狀內表明關於再審理由知悉在後並遵守不變期
    間之證據。揆諸首揭說明，本件再審原告所提之再審之訴，已逾法定不變期間，
    其再審之訴為不合法，應予以駁回。
三、依民事訴訟法第五百零二條第一項、第九十五條、第七十八條，裁定如主文。
中      華      民      國    九十      年      九      月    二十四    日
                                    臺灣板橋地方法院民事第四庭
~B審判長法官  高文淵
~B      法官  李崇豪
~B      法官  王復生
右為正本係照原本作成
如對本裁定抗告須於裁定送達後十日內向本院提出抗告狀
中      華      民      國    九十      年              月              日
~B法院書記官  廖宮仕


司法院資訊處製作；財團法人民間司法改革基金會備份。
